臺灣桃園地方法院刑事判決　　　　　　110年度簡上字第320號
上　訴　人
即　被　告　張水龍



上列被告因傷害案件，不服本院中華民國110 年5 月21日所為11
0 年度桃簡字第439 號第一審刑事簡易判決（聲請簡易判決處刑
書案號：110 年度偵字第5297號），提起上訴，本院管轄之第二
審合議庭判決如下：
    主  文
上訴駁回。
張水龍緩刑貳年。
    事實及理由
一、本案經本院管轄之第二審合議庭審理結果，認原審以被告張
    水龍犯刑法第277 條第1 項之傷害罪，判處拘役50日，並諭
    知易科罰金之折算標準，經核其認事用法及量刑均無不當，
    應予維持，並引用原審刑事簡易判決書記載之犯罪事實、證
    據及理由（如附件）。
二、本件上訴意旨略以：被告已經和告訴人楊福來和解，請求判
    緩刑等語。
三、按法官於有罪判決如何量處罪刑，甚或是否宣告緩刑，均為
    實體法賦予審理法官裁量之刑罰權事項，法官行使此項裁量
    權，自得依據個案情節，參酌刑法第57條所定各款犯罪情狀
    之規定，於法定刑度內量處被告罪刑；除有逾越該罪法定刑
    或法定要件，或未能符合法規範體系及目的，或未遵守一般
    經驗及論理法則，或顯然逾越裁量，或濫用裁量等違法情事
    之外，並不得任意指摘其量刑違法（最高法院75年台上字第
    7033號、72年台上字第6696號及72年台上字第3647號判例意
    旨參照）。且在同一犯罪事實與情節，如別無其他加重或減
    輕之原因，下級審法院量定之刑，亦無過重或失輕之不當情
    形，則上級審法院對下級審法院之職權行使，原則上應予尊
    重（最高法院85年度台上字第2446號判決意旨參照）。準此
    ，第一審法院所為量刑，如非有上揭明顯違法之情事，尚難
    得以擅加指摘其違法或不當至明。本件原審認被告犯刑法第
    277 條第1 項之傷害罪，考量被告因其與告訴人工作問題發
    生爭執，即持木棍毆打告訴人成傷，罔顧他人身體法益，所
    為實有不該；惟念被告犯後於警詢中坦承犯行，態度尚可，
    然未曾與告訴人和解以賠償其損害，兼衡其犯罪動機、目的
    、手段、告訴人所受傷勢，暨其自述高中畢業之智識程度、
    務工、家庭經濟狀況小康等一切情狀，量處拘役50日，並諭
    知易科罰金之折算標準，認事用法俱無違誤，並無何判決理
    由未備之違法，被告提起本件上訴，為無理由，應予駁回。
四、惟被告未曾因故意犯罪受有期徒刑以上刑之宣告，有臺灣高
    等法院被告前案紀錄表在卷可憑，且被告已於民國110 年6
    月1 日與告訴人達成和解並履行和解條件乙節，業據被告供
    陳明確，並經本院核實在卷（見本院桃簡卷第53頁、簡上卷
    二第23頁），足見被告對其行為深表悔意，犯後態度可謂良
    好，並已獲得告訴人之諒解，被告因一時失慮，致罹刑章，
    經此偵查、審理，信應無再犯之虞，且被告復未曾因故意犯
    罪受有期徒刑以上刑之宣告，符合刑法第74條第1 項第1 款
    之要件，堪認其素行、品行非差，本院因認對於被告宣告之
    刑，以暫不執行為適當，爰併予宣告緩刑如主文第2 項所示
    ，以勵自新。
據上論斷，應依刑事訴訟法第455 條之1 第1 項、第3 項、第36
8 條、第373 條，刑法第74條第1 項第1 款，判決如主文。
本案經檢察官吳建蕙聲請以簡易判決處刑，經檢察官林佳勳到庭
執行職務。
中    華    民    國    110     年   11     月   8    日
                  刑事第十六庭審判長法  官  游紅桃
                                    法  官  林蕙芳
                                    法  官  呂宜臻
以上正本證明與原本無異。
不得上訴。
                                    書記官  黃心姿
中    華    民    國   110    年    11    月    8     日
　
　
附件：
臺灣桃園地方法院刑事簡易判決        110年度桃簡字第439號
聲  請  人  臺灣桃園地方檢察署檢察官
被      告  張水龍  男  民國00年0月00日生
                    身分證統一編號：Z000000000號
                    住新北市○○區○○路00巷0弄0號5樓
                    居新北市○○區○○路000號2樓之1
上列被告因傷害案件，經檢察官聲請以簡易判決處刑（110 年度
偵字第5297 號），本院判決如下：
    主  文
張水龍犯傷害罪，處拘役伍拾日，如易科罰金，以新臺幣壹仟元
折算壹日。
    事實及理由
一、本案犯罪事實及證據，均引用如附件所示檢察官聲請簡易判
    決處刑書之記載。
二、論罪科刑：
  ㈠核被告張水龍所為，係犯刑法第277 條第1 項傷害罪。
  ㈡爰以行為人之責任為基礎，審酌被告因其與告訴人工作問題
    發生爭執，即持木棍毆打告訴人成傷，罔顧他人身體法益，
    所為實有不該；惟念被告犯後於警詢中坦承犯行，態度尚可
    ，然未曾與告訴人和解以賠償其損害，兼衡其犯罪動機、目
    的、手段、告訴人所受傷勢，暨其自述高中畢業之智識程度
    、務工、家庭經濟狀況小康等一切情狀，量處如主文所示之
    刑，並諭知易科罰金之折算標準。
三、沒收：
    被告持以毆打告訴人之木棍1 支，固屬被告供上揭犯罪所用
    ，惟該木棍並未扣案，且無其他事證可證該木棍為被告所有
    ，另衡酌該木棍均為隨處可見之日常用品，單獨存在不具可
    非難性，無論沒收、追徵與否，對於被告犯罪行為之不法、
    罪責及刑度評價均無影響，且該物價值低微，亦非屬違禁物
    ，不具刑法上之重要性，爰依刑法第38條之2 第2 項之規定
    不予諭知沒收。
四、依刑事訴訟法第449 條第1 項前段、第3 項、第454 條第2
    項，逕以簡易判決處刑如主文。
五、如不服本判決，得自收受判決書送達之翌日起20日內，向本
    院提出上訴書狀敘明上訴理由，上訴於本院第二審合議庭（
    須附繕本）。
本案經檢察官吳建蕙聲請簡易判決處刑。
中    華    民    國   110    年    5     月    21    日
                  刑事第五庭  法  官  李敬之
以上正本證明與原本無異。
如不服本判決，應於判決送達後20日內向本院提出上訴狀（應附
繕本）。
                              書記官  鐘柏翰
中    華    民    國   110    年    5     月    21    日
中華民國刑法第277條
傷害人之身體或健康者，處 5 年以下有期徒刑、拘役或 50 萬
元以下罰金。
犯前項之罪，因而致人於死者，處無期徒刑或 7 年以上有期徒
刑；致重傷者，處 3 年以上 10 年以下有期徒刑。
附件：
臺灣桃園地方檢察署檢察官聲請簡易判決處刑書
                                     110年度偵字第5297號
    被      告  張水龍
上列被告因傷害案件，業經偵查終結，認為宜以簡易判決處刑，
茲將犯罪事實及證據並所犯法條分敘如下：
          犯罪事實
一、張水龍與楊福來為同事，兩人前因細故發生糾紛，詎張水龍
    竟基於傷害犯意，於民國109 年6 月30日上午8 時20分許，
    在桃園市○○區○○○街000 號工廠內，以木棍毆打楊福來
    ，致楊福來受有左腰側鈍挫傷併後腹腔出血及左腎血腫、頭
    皮撕裂傷約3 公分等傷害。嗣楊福來報警處理，始悉上情。
二、案經楊福來訴由桃園政府警察局桃園分局報告偵辦。
             證據並所犯法條
一、上揭犯罪事實，業據被告張水龍於警詢中坦承不諱，核與證
    人即告訴人楊福來、在場同事楊廷淯於警詢中之證述相符，
    並有沙爾德聖保祿修女會醫療財團法人聖保祿醫院診斷證明
    書、監視器錄影截取照片4 張、光碟1 片等件在卷可稽，被
    告犯嫌堪以認定。
二、核被告所為，係犯刑法第277條第1項之傷害罪嫌。
三、依刑事訴訟法第451條第1項聲請逕以簡易判決處刑。
    此    致
臺灣桃園地方法院
中    華    民    國   110    年    2     月    9     日
                              檢察官  吳建蕙
本件證明與原本無異
中    華    民    國   110    年    2     月    26    日
                              書記官  吳文琳